

NGUYỄN HOÀNG LÊ AN

Sinh viên mới tốt nghiệp

- **28/08/1996**
- Nam
- 0983288043
- □ nhlean47@gmail.com
- Đường 3/2, P14, Q10, TPHCM
- i linkedin.com/in/an-nguyen-580a5 3171/

MỤC TIÊU NGHỀ NGHIỆP

Ngắn hạn: Áp dụng kiến thức và nền tảng của Dược sĩ để thực hiện tốt công việc được giao và hiểu rõ quy trình làm viêc

Dài hạn: Thiết lập được mối quan hệ tốt đẹp với khách hàng và đồng nghiệp. Học được thêm kiến thức về quản lý và được thăng tiến trong công việc.

SKILLS

Tiếng Anh

Y tế và Dược phẩm

Giao tiếp

Tin học văn phòng



GIỚI THIỆU BẢN THÂN

Là một sinh viên mới tốt nghiệp ngành Dược tại trường Đại học Y Dược TPHCM, tôi đã được trang bị các kiến thức cần thiết cho quá trình hành nghề Dược. Ngoài ra tôi có kinh nghiệm Biên dịch Anh - Việt các tài liệu Y tế và Dược phẩm. Trước đây, tôi cũng đã từng thực tập tại Pharmacity, và tôi đã học được kỹ năng tư vấn cũng như thái độ làm việc tích cực. Với kỹ năng và kinh nghiệm trên, tôi tin mình có đủ năng lực hoàn thành công việc được giao.



ĐIỂM MẠNH

- Kỹ năng phân tích
- Nghiên cứu thông tin
- Làm việc độc lập
- Thuyết phục
- Chủ động trong công việc



HỌC VẤN

ĐẠI HỌC Y DƯỢC TPHCM

Ngành học: Dược học

Điểm trung bình: 7.12

KINH NGHIỆM LÀM VIỆC

LÀM VIỆC TỰ DO Biên dịch viên

- Dịch từ Tiếng Anh sang Tiếng Việt nhiều loại tài liệu liên quan đến lĩnh vực Y và Dược: tin tức,ấn bản, nghiên cứu, ...

- Tham gia vào việc dịch và hiệu đính hướng dẫn sử dụng và thông tin thuốc (SmPC, PIL).
- Trao dồi thêm kiến thức chuyên môn và đức tính cẩn thân.

CÔNG TY CỔ PHẦN DƯỢC PHẨM PHARMACITY

11/2018 - 12/2018

09/2014 - 09/2019

07/2019 - 11/2019

Dược sĩ thực tập

- Hỗ trợ bán hàng và tư vấn cho khách hàng về thuốc và các mặt hàng tiêu dùng FMCG.
- Sắp xếp thuốc, vật tư y tế, và hàng tiêu dùng FMCG theo đúng quy định.
- Hoc được thái đô làm việc tích cực và kỹ năng giao tiếp với khách hàng.



TOEIC Listening & Reading: 965

10/2019